【裁判字號】    97,交聲,117
【裁判日期】    970430
【裁判案由】    聲明異議
【裁判全文】
臺灣嘉義地方法院交通事件裁定         97年度交聲字第117號
移送機關即
原處分機關  交通部公路總局嘉義區監理所嘉義市監理站
異  議  人
即受處分人  甲○○
上列異議人因違反道路交通管理處罰條例案件，對於原處分機關
即交通部公路總局嘉義區監理所嘉義市監理站中華民國97年03月
31日所為之處分（原處分案號：嘉監義裁字第裁76-Z8B006799號
），聲明異議，本院裁定如下：
    主  文
異議駁回。
    理  由
一、本件原處分機關移送意旨略以：異議人甲○○於民國97年03
    月08日上午7時10分許，駕駛車牌號碼499─MM號營業遊覽大
    客車，途經國道三號南下321白河路段，行駛中線車道非超
    車，且有適當安全距離仍未駕回外側車道，經警掣單舉發「
    行駛高速公路未依規定行駛車道者—慢速大型車行駛內側以
    外車道（公警局交字第Z8B006799號）」，並經原處分機關
    即交通部公路總局嘉義區監理所嘉義市監理站（下稱「原處
    分機關」）以異議人「行駛高速公路未依規定行駛車道者—
    慢速大型車行駛內側以外車道」，依道路交通管理處罰條例
    第三十三條第一項第三款規定，於97年03月31日以嘉監義裁
    字第裁76-Z8B006799號裁決書（下稱原處分），裁處異議人
    罰鍰新臺幣（下同）四千元並依同條例第六十三條記違規點
    數一點。
二、異議人異議意旨則略以：其係因該路段中側車道路面不平整
    導致所駕駛大客車嚴重搖晃，不得已將車輛駕入中線超車用
    車道，防止因搖晃造成車輛失控，非故意在非超車情況下行
    駛中線車道云云。
三、按汽車行駛於高速公路、快速公路或設站管制之道路，不遵
    使用限制、禁止、行車管制及管理事項之管制規則而有未依
    規定行駛車道之違規行為，處汽車駕駛人新臺幣（以下同）
    3千元以6六千元以下罰鍰，並記違規點數1點，道路交通管
    理處罰條例第33條第1項第3款及第63條第1項第1款分別定有
    明文。其次，汽車行駛高速公路及快速公路，其車道之使用
    ，除因交通事故及道路施工依臨時或可移動標誌指示或交通
    勤務警察指揮外，應依設置之交通標誌、標線或號誌之規定
    ，無設置者，應依下列規定：大型車應行駛於外側車道，並
    得暫時利用緊臨外側車道之車道超越前車，高速公路及快速
    公路交通管制規則第8條第1項第2款亦規定甚明。
四、查異議人於97年03月08日上午7時10分許，駕駛車牌號碼499
    ─MM號營業遊覽大客車，途經國道三號南下321白河路段，
    經警以行駛中線車道非超車，有適當安全距離仍未駕回外側
    車道為由，掣單舉發「行駛高速公路未依規定行駛車道者—
    慢速大型車行駛內側以外車道（公警局交字第Z8B006799號
    ）」，並經原處分機關即交通部公路總局嘉義區監理所嘉義
    市監理站（下稱「原處分機關」）以異議人「行駛高速公路
    未依規定行駛車道者—慢速大型車行駛內側以外車道」，依
    道路交通管理處罰條例第三十三條第一項第三款規定，於97
    年03月31日以嘉監義裁字第裁76-Z8B006799號裁決書（下稱
    原處分），裁處異議人罰鍰四千元等情，有異議狀、舉發違
    反道路交通管理事件通知單、裁決書可憑，為異議人不爭執
    ，堪予認定。異議人雖另以前揭情詞置辯，惟查：異議人到
    庭陳稱路面不平情形，係因大型車長久通行外側車道造成，
    長達數公里云云，惟又稱未撥打電話予維修單位、亦未拍照
    舉證，又稱路面凹凸之情形，為「不平整」云云，惟所謂「
    不平整」與無路面破損、歧嶇巔跛等類以施工情形之路況迥
    異，其路面縱有不平情事，當未達影響通行程度，況自其臆
    測路面不平情形為大型車長期行駛所致、不平情形長數公里
    一情觀之，其不平整情形平時當仍能供一般大型車繼續通行
    無疑，倘果有數公里路面達凹凸難行程度，已屬急迫維修情
    形，異議人猶未撥打電話通知，足見其辯稱路面不平云云，
    純係臆測卸責之詞，不足採信。
五、綜上所述，異議人前揭所辯，既無足採，原處分機關依道路
    交通管理處罰條例第三十三條第一項第三款、第六十三條規
    定，裁處受處分人罰鍰四千元及違規點數一點，自無違誤，
    本件異議為無理由，應予駁回。
六、據上論斷，應依道路交通案件處理辦法第十九條，裁定如主
    文。
中    華    民    國    97    年    4     月    30    日
                  交通法庭法  官  蔡廷宜
上為正本，係照原本作成，證明與原本無異。
如不服本裁定，應於送達後五日內，向本院提出抗告狀。
中    華    民    國    97    年    4     月    30    日
                          書記官  林美足


司法院資訊處製作；財團法人民間司法改革基金會備份。
